最　高　行　政　法　院　裁　定
　　　　　　　　　　　　　　　　　　 96年度裁字第02910號
上　訴　人　家鑫鋼鐵股份有限公司
代　表　人　甲○○
訴訟代理人　黃忠　　律師
被 上訴 人　財政部臺灣省北區國稅局
代　表　人　陳文宗
上列當事人間因營業稅事件，上訴人對於中華民國95年7月20日
臺北高等行政法院94年度訴字第3838號判決，提起上訴，本院裁
定如下：
　　主  文
上訴駁回。
上訴審訴訟費用由上訴人負擔。
　　理  由
一、按行政訴訟法第243條第1項規定，判決不適用法規或適用不
    當者，為違背法令。是當事人以高等行政法院判決有不適用
    法規或適用法規不當為上訴最高行政法院之理由時，其上訴
    狀或理由書應有具體之指摘，並揭示該法規之條項或其內容
    。若係成文法以外之法則，應揭示該法則之意旨。倘為司法
    院解釋、或本院之判例，則應揭示該判解之字號或其內容。
    如以行政訴訟法第243條第2項所列各款情形為理由時，其上
    訴狀或理由書，應揭示合於該條項各款之事實，如未依此項
    方法表明者，即難認為已對高等行政法院判決之違背法令有
    具體之指摘，其上訴自難認為合法。
二、上訴人向經濟部申請公司解散登記，嗣選任甲○○為清算人
    ，並向臺灣板橋地方法院呈報清算人就任，旋向該法院聲請
    宣告上訴人破產被駁回後，向該法院聲報清算完結，並經該
    法院以92年10月2日板院通司字第216號函准予備查在案。嗣
    上訴人以依法清算完結為由，向被上訴人所屬新莊稽徵所申
    請註銷欠稅，新莊稽徵所則以上訴人未能提示完整資金收支
    流程及帳證憑證等資料供核，尚未實質完成合法清算程序為
    由，而否准其申請。
三、本件上訴雖以原審判決違背法令為由，惟核其上訴理由狀所
    載內容，係主張上訴人既已清算完結，並經臺灣板橋地方法
    院准予備查在案，法人人格歸於消滅，所滯欠之營利事業所
    得稅及營業稅依法當應註銷；公司應如何清算始為合法，公
    司法已有明確之規定，自應以法院之審查及判斷為依歸，不
    容任何人包括稅捐稽徵機關予以否認，稽徵機關如認法院所
    為清算完結之備查，其程序於法不合，自應由稽徵機關洽請
    法院依非訟事件法第23條第1項規定撤銷備查，令其重為清
    算，法人人格始未消滅等語，無非就原審取捨證據、認定事
    實之職權行使，指摘其為不當，並就原審已論斷者，泛言未
    論斷，或就原審所為論斷，泛言其論斷矛盾，核屬對於所得
    稅法及公司法規範意旨之誤解，而未具體表明原判決之認事
    用法有何合於不適用法規、適用法規不當、或行政訴訟法第
    243條第2項所列各款之情形，難認為對原審判決之如何違背
    法令已有具體之指摘，依首揭說明，其上訴為不合法，應予
    駁回。
四、依行政訴訟法第249條第1項前段、第104條、民事訴訟法第
    95條、第78條，裁定如主文。
中　　華　　民　　國　　96　　年　　11　　月　　22　　日
                    最高行政法院第一庭
                        審判長法官　高　啟　燦
                              法官  黃　璽　君
                              法官　廖　宏　明
                              法官　楊　惠　欽
                              法官　林　樹　埔
以  上  正  本  證  明  與  原  本  無  異
中　　華　　民　　國　　96　　年　　11　　月　　23　　日
　　　　　　　　　　　　　　　書記官　吳　玫　瑩
